臺灣臺北地方法院刑事判決　　　　　　　94年度易字第1508號
公　訴　人　臺灣臺北地方法院檢察署檢察官
被　　　告　甲○○
上列被告因妨害名譽案件，經檢察官聲請以簡易判決處刑（九十
四年度偵字第一０六七二號），本院認不宜以簡易判決處刑，改
依通常程序審理，判決如下：
    主  文
甲○○於公務員依法執行職務時，當場侮辱，處拘役拾日，如
易科罰金，以佰元折算壹日。
    事  實
一、甲○○因認臺北市圓山風景區攤販已就地合法，然臺北市政
    府警察局中山分局圓山派出所（下稱圓山派出所）員警仍予
    取締，而對該派出所員警心生不滿，遂於民國九十三年十一
    月二十日上午十時五十分許，前往臺北市中山區○○○路○
    段六二號圓山派出所內，明知員警丙○○正在值班台依法執
    行值班職務，竟基於侮辱公務員之犯意，當場以：「‧‧‧
    你貪污、你貪污‧‧‧告你貪污‧‧‧你貪污‧‧‧你貪污
    、貪污‧‧‧你下流、無恥‧‧‧」等語辱罵丙○○。
二、案經丙○○訴由臺北市政府警察局中山分局報請臺灣臺北地
    方法院檢察署檢察官偵查後聲請以簡易判決處刑，本院認不
    宜以簡易判決處刑，改依通常程序審理。
    理  由
一、訊據被告甲○○固坦承有於前揭時、地以「貪污」一語怒罵
    值班中之告訴人丙○○，惟矢口否認有何侮辱公務員犯行，
    辯稱：馬英九市長曾表示攤販就地合法，然員警仍對攤販連
    開三日罰單，伊當日運動完畢返家後，即打電話給告訴人，
    告訴人表示不要再找他麻煩，伊隨即前往派出所，對值班之
    告訴人說「你們拿圓山飯店多少好處」，伊雖有罵告訴人「
    貪污」，但意思是指市長既已表示攤販就地合法，何以仍予
    取締，伊並未以「無恥」、「下流」辱罵告訴人云云。經查
    ：
  (一)前揭事實，業據告訴人於本院審理時證稱：伊係圓山派出所
    員警，案發當日正值班中，先接獲被告來電詢問圓山風景區
    攤販目前就地合法，何以還開單，伊表示在尚未合法前，仍
    要持續告發；通話結束一小時後，被告抵達派出所，一到派
    出所即開罵，先敘述攤販之事，之後劈頭指著伊罵貪污、無
    恥、下流，伊感覺莫名其妙，伊認為被告年紀大，不清楚狀
    況，但也不能在公家單位隨便罵人；又派出所值班台原即備
    有錄音機，被告一來，伊就錄音，現場一團亂，旁邊還有民
    眾前來報案，但被告情緒激動，伊等請被告前往備勤室，被
    告也不願意等情明確（見本院卷第四０頁），核與證人乙○
    ○於本院審理時證稱：伊於案發當時正在圓山派出所內申報
    證件遺失，看見被告在派出所內情緒很激動，大聲與員警爭
    吵，有多名員警在場，伊聽見被告罵告訴人貪污、下流、無
    恥，且怒罵「貪污」一語特別大聲，一再重複等語大致相符
    （見本院卷第四一頁），復經本院當庭勘驗員警蒐證錄音帶
    結果，被告確有情緒激動，大聲咆哮，並以「貪污」、「無
    恥」、「下流」等語辱罵告訴人，且口出「貪污」一語多達
    六次等情，此有本院勘驗筆錄在卷足憑（見本院卷第四一頁
    反面至第四三頁），是被告於告訴人依法執行值班職務時，
    當場出言「你貪污」、「無恥」、「下流」等語侮辱之，應
    堪認定。
  (二)被告雖辯稱：伊於案發當時有看見一名報案之人，比證人乙
    ○○高、膚色較黑，但並未看見證人乙○○，故其證言不實
    云云。惟查證人乙○○於本院審理時具結後所為之前揭陳述
    ，與告訴人所言互核大致相符，並經本院當庭勘驗員警蒐證
    錄音帶無訛，已如前述，且證人乙○○與被告或告訴人間素
    不相識，亦無怨隙，衡情應無迴護告訴人而故意設詞攀誣被
    告，甘冒偽證刑責之理。被告空言否認犯行，所辯顯屬事後
    卸責之詞，不足採信。本件事證明確，被告犯行洵堪認定，
    應予依法論科。
二、核被告所為，係犯刑法第一百四十條第一項之於公務員依法
    執行職務時當場侮辱罪。公訴人聲請簡易判決處刑之犯罪事
    實雖已敘及被告在圓山派出所內對依法執行職務之員警當場
    以「你貪污、無恥、下流」等語侮辱之犯行，然起訴法條誤
    載為刑法第三百零九條第一項，業經公訴人於本院審理時當
    庭陳明更正在卷（見本院卷第三九頁），併此敘明。爰審酌
    被告明知告訴人係依法執行職務，僅因一己就攤販問題之見
    ，即恣意在派出所內公開辱罵指摘告訴人貪污、無恥、下流
    ，嚴重毀損告訴人之人格及名譽，對合法正當行使國家公權
    力之人絲毫未予尊重，犯後猶否認犯行，惟並未對依法執行
    公務之人員施以暴力成傷，且其年事已高，又無前科，素行
    良好，因一時激動，始為本案犯行等一切情狀，量處如主文
    所示之刑，並諭知易科罰金之折算標準。
據上論斷，應依刑事訴訟法第四百五十二條、第二百九十九條第
一項前段，刑法第一百四十條第一項、第四十一條第一項前段，
罰金罰鍰提高標準條例第一條前段、第二條，判決如主文。
本案經檢察官黃文明到庭執行職務
中　　華　　民　　國　九十四　年　 十一 　月　 三十 　日
　　　　　　　　　刑事第八庭審判長法　官　陳德民
                                  法  官  唐于智
                                  法  官  陳芃宇
以上正本證明與原本無異。
如不服本判決，應於判決送達後10日內，向本院提出上訴狀。
　　　　　　　　　　　　    　　　書記官　周小玲
中　　華　　民　　國　九十四　年　 十一 　月　 三十 　日
附錄本案論罪科刑法條全文：
中華民國刑法第140條
(侮辱公務員公署罪)
於公務員依法執行職務時，當場侮辱，或對於其依法執行之職務
公然侮辱者，處6月以下有期徒刑、拘役或100元以下罰金。
對於公署公然侮辱者亦同。
